臺灣基隆地方法院民事裁定        
                                       111年度聲字第47號
聲  請  人  何佳靜  
            何依璇  


相  對  人  鄭任文  

上列當事人間聲請停止執行事件，本院裁定如下：
    主  文
聲請人以新臺幣37萬5,000元供擔保後，本院111年度司執字第18
063號執行事件就新北市○○區○○○段○○○○段○00○0地號土地之強制
執行程序，於本院111年度訴字第545號判決確定、和解或撤回起
訴前應暫予停止。
      理    由
一、聲請意旨略以：
(一)相對人前主張第三人高福助於民國96年9月27日以新北市○○
    區○○○段○○○○段○00○0○00○0○00○0○地號土地（以下簡稱系爭5
    7之5、57之6、66之5地號土地），共同設定新臺幣（下同）
    150萬元之普通抵押權（下稱系爭抵押權）予相對人，以擔
    保其對相對人之借款債務，債務清償日期為96年10月27日。
    嗣後高福助於101年12月11日死亡，系爭57之5、57之6、66
    之5地號土地及債務由第三人高謝時淡（即高福助之母）繼
    承，又高謝時淡於109年4月24日死亡，由高楓棋、高愫蘭、
    高麗蓮、高福春等人分割繼承，其後高楓棋、高愫蘭、高麗
    蓮再將系爭57之5地號土地應有部分出賣與聲請人2人。相對
    人以其對高福助之債權未獲清償，因此聲請本院核發拍賣系
    爭57之5、57之6、66之5等3筆地號土地之拍賣抵押物裁定，
    業據本院以110年度司拍字第100號裁定核發。相對人並執上
    開裁定聲請本院民事執行處以111年度司執字第18063號執行
    中。
(二)110年間高楓棋、高愫蘭、高麗蓮曾向聲請人表示不認識相
    對人，亦未曾聽聞其父高福助與相對人有借貸關係，聲請人
    認為系爭抵押權並無擔保債權存在，已提起確認系爭57之5
    地號土地上系爭抵押權擔保之債務不存在等訴，為此聲請准
    予停止強制執行。　　
二、按抵押權人聲請拍賣抵押物事件，關係人就聲請所依據之法
    律關係有爭執，並提起訴訟者，法院依債務人聲請，得許其
    提供相當並確實之擔保，停止強制執行；非訟事件法第72條
    、第74條之1準用第195條第3項定有明文。又法院因必要情
    形或依聲請定相當並確實之擔保，為停止強制執行之裁定者
    ，該擔保金額之多寡應如何認為相當，固屬法院職權裁量之
    範圍；惟此項擔保係擔保執行債權人因停止執行所應受之損
    害，故法院定擔保金額時，自應斟酌該債權人因停止執行可
    能遭受之損害，以為衡量之標準，非以債權額為依據；最高
    法院92年度台抗字第480號裁判意旨可資參照。
三、經本院依職權調閱上揭執行卷宗及本院111年度訴字第545號
    聲請人對相對人所提確認抵押權不存在等事件卷宗審究後，
    認聲請人已依法提起訴訟，倘未停止執行，而任由本院就系
    爭57之5地號土地繼續強制執行程序拍賣、變價、並分配價
    金，聲請人確可能因而受有無法回復損害，是聲請人停止執
    行之聲請，難謂全無必要，於法自無不合，應予准許。就其
    應供擔保金額部分，本院審酌相對人於系爭執行事件可受償
    金額為150萬元，屬得上訴第三審程序之通常訴訟事件，是
    上揭強制執行事件暫時停止後，可能因此延後執行程序之期
    間，大約5年（依各級法院辦案期限實施要點規定，第1審通
    常程序事件之辦案期限為1年4個月，第2、3審程序之辦案期
    限各為2年、1年，合計為4年4個月，再加計各審級判決送達
    、上訴分案等期間），相對人因停止執行可能發生之損害，
    為停止執行期間未能立即受償之利息損失，依法定遲延利率
    即年息5%加以計算，相對人因停止執行可能發生之損害即利
    息損失為37萬5,000元（計算式：150萬元×5%×5＝37萬5,000
    元），爰酌定本件停止執行之供擔保金額為37萬5,000元，
    爰命聲請人以上開現金供擔保後，准予停止執行。
四、依非訴事件法第195條第3項，裁定如主文。
中　　華　　民　　國　　111 　年　　11　　月　　22　　日
                  民事庭法  官  王翠芬
以上正本係照原本作成。
如對本裁定抗告，應於本裁定送達後10日內，向本院提出抗告狀
，並繳納抗告費新臺幣1000元。
中　　華　　民　　國　　111 　年　　11　　月　　22　　日
                        書記官  陳怡君